José Martín Govea López

Front-End Developer

💌 marglopez1495@gmail.com 📞 +52 8341544686 👂 Ciudad Victoria, Tamaulipas, México

in www.linkedin.com/in/magovz k https://martingovea.netlify.app

SOBRE MÍ

Soy un ingeniero TI enfocado en el desarrollo Front-End con 5+ años de experiencia trabajando con tecnologías como HTML, CSS, SASS, Bootstrap, Tailwind CSS, JavaScript, React, Angular. Realmente disfruto lo que hago y estoy en busca de una oportunidad laboral donde pueda aportar mis conocimientos y crecer tanto personal como profesionalmente.

EXPERIENCIA PROFESIONAL

Software Developer 04/2020 - 12/2022Vive Metria Ciudad Victoria. Tamaulipas, México

- Diseño y desarrollo de páginas web.
- Desarrollo y mantenimiento de aplicaciones web.
- Obtención de requerimientos.
- Administración de bases de datos.

Software Developer 06/2018 - 09/2019 HTACiudad Victoria, • Creación y desarrollo de diseños (Front End). Tamaulipas, México

• Desarrollo y mantenimiento de aplicaciones web.

Software Developer 09/2017 - 06/2018 **DMAC** Ciudad Victoria,

- Diseño y desarrollo de interfaces de usuario para aplicaciones web. Tamaulipas, México
- Diseño y desarrollo de páginas web.

Software Developer 11/2015 - 12/2015 Departamento de planeación presupuestal del estado de Tamaulipas (Estancias profesionales) Ciudad Victoria,

• Diseño y desarrollo de interfaces de usuario para aplicaciones web y de escritorio. Tamaulipas, México

HABILIDADES

- Conocimiento de HTML, CSS, SASS, JavaScript, ¡Query, Node.js, Gulp.js.
- Experiencia con frameworks y librerías de desarrollo (Bootstrap, Tailwind CSS, React, Angular, Laravel, Django).
- PHP, Python.
- SQL.

PORTAFOLIO

https://martingovea.netlify.app

IDIOMAS

Español Inglés Nativo Intermedio

EDUCACIÓN

Ingeniero en tecnologías de la información.

Universidad Politécnica de Victoria

09/2014 - 12/2017 Ciudad Victoria, Tamaulipas, México